# Pedro Antonio Ramos Guardiola

Desarrollador Web Front-end Ingeniero Multimedia +34 664 658 760

□ pedrorxmosdev@gmail.com

pedrorxmos.com

in linkedin.com/in/pedroramosguardiola

github.com/pedrorxmos

# sobre mi

Soy ingeniero multimedia, especializado en desarrollo web front-end. Destaco por mi eficiencia, creatividad, autoaprendizaje y compromiso para encontrar soluciones innovadoras, y soy capaz de trabajar bien en equipo. Además de eso, me gusta asumir nuevos retos y estoy comprometido a seguir aprendiendo y creciendo profesionalmente.

# habilidades

#### Lenguarjes de programación

HTML, CSS/SCSS, JavaScript, TypeScript, SQL, PHP, Python, Java, ISML

#### Frameworks y librerías

Angular2, React, Bootstrap, Node, iQuery, Webpack

#### Herramientas y plataformas

Webpack, Git, GitHub, VSCode, WordPress, MySQL, Salesforce (Bussines & Marketing Cloud), Heroku

# Soft Skills

Trabajo en equipo, creatividad, compromiso, productividad, capacidad de aprendizaje, flexibilidad

### Idiomas

Español, Ingles B2 (Score 176 Cambrdige)

# licencias y certificados

# First B2 (Grade B - Score 176)

Cambridge English 03/2023

· Verification: C1429611

# JavaScript Moderno: Guía para dominar el lenguaje

**Udemy** 09/2022

 https://www.udemy.com/certificate/UCd89356b3-0631-4ef6-88e0-0b7998421f2f/

# experiencia profesional

#### Desarrollador Web Front-End (Contrato de prácticas)

Capgemini España S.L. 06/2022 - 08/2022

- Colaborar en el desarrollo de componentes web para Commerce Cloud de Salesforce, lo que me permitió aplicar mis conocimientos teóricos en un entorno de trabajo real.
- Adquirir experiencia en el uso de herramientas como Bussines Manager de Salesforce, HTML, JS, CSS, SCSS y Bootstrap para el desarrollo de componentes web de alta calidad y la mejora de la funcionalidad del producto.
- Aprender de los profesionales del equipo de desarrollo, quienes me brindaron orientación y apoyo en la resolución de problemas y en el desarrollo de habilidades técnicas.

### Desarrollador Web (Contrato de prácticas)

Capgemini España S.L. 02/2022 - 04/2022

- · Desarrollar componentes web para Marketing Cloud de Salesforce.
- Utilizar herramientas como ISML, JS, JS Server-Side, CSS, Marketing Cloud y Heroku para crear componentes web de alta calidad y mejorar la funcionalidad del producto.
- Aprender de los profesionales del equipo de desarrollo, quienes me brindaron orientación y apoyo en la resolución de problemas y en el desarrollo de habilidades técnicas.

## educación

# Postgrado especializado en UX/UI, Marketing Digital y Desarrollo Web Front-end

ESAT - Escuela Superior de Arte y Tecnología 10/2022 - presente

## Grado en Ingenieria Multimedia

UV - Universitat de València. 09/2018 - 09/2022

 Nota sobresaliente (10) en Trabajo de Fin de Grado: Aplicación web para la ayuda y concienciación de la Igualdad de Género y Reducción de Desigualdades.

## proyectos destacados

### **Eyecon Beauty**

Eyecon Beauty es un ecommerce de maquillaje basado en PHP, WordPress y WooCommerce. Especializado en paletas de sombras de ojos reutilizables y personalizables, que ofrece una experiencia de compra fluida con cuentas de usuario, funcionalidad de bolsa y pago seguro. Este fue un proyecto para el postgrado en desarrollo web frontend, UX/UI y marketing digital, donde se me pidió crear la web de un producto o servicio.

### **Recursos IGRD**

Trabajo de Fin de Grado titulado 'Aplicación web para la ayuda y concienciación de la igualdad de género y reducción de desigualdades' en colaboración con la Cátedra de Ludificación y Gobierno Abierto de la Universidad de Valencia y el Ayuntamiento de Valencia.

# Weather App

Aplicación web creada a partir de API y React que muestra el tiempo actual y la previsión de los siguientes 5 días. Forma parte de los desafíos de devChallenges de la rama front-end.